【裁判字號】    96,訴,209
【裁判日期】    970502
【裁判案由】    損害賠償
【裁判全文】
臺灣高雄地方法院民事判決               96年度訴字第209號
原      告  印象之旅大廈管理委員會
法定代理人  甲○○
訴訟代理人  陳魁元律師
被      告  己○○
            庚○○
            乙○○
訴訟代理人  吳臺雄律師
被      告  丁○○
            全方衛物業管理有限公司
法定代理人  丙○○
訴訟代理人  戊○○
上列二被告共同
訴訟代理人  鄭曉東律師
            魏緒孟律師
上列當事人間損害賠償事件，本院於民國97年4 月18日言詞辯論
終結，判決如下：
    主  文
被告己○○應給付原告新台幣貳佰零貳萬肆仟陸佰元及自民國九
十六年七月十八日起至清償日止，按週年利率百分之五計算之利
息。
原告其餘之訴駁回。
訴訟費用由被告己○○負擔百分之六十，餘由原告負擔。
第一項判決於原告以新台幣陸拾柒萬元供擔保後，得假執行。
原告其餘假執行之聲請駁回。
    事實及理由
一、被告己○○經合法通知，未於言詞辯論期日到場，核無民事
    訴訟法第386 條各款所列情形，爰依原告之聲請，由其一造
    辯論而為判決。又原告之法定代理人於訴訟過程變更為甲○○，有高雄市鼓山區公所之知悉覆函1 份附卷可稽（詳本院
    卷第271 頁），其聲請承受訴訟，依法自無不合。
二、原告主張：被告庚○○、乙○○為印象之旅大廈（下稱系爭
    大廈）之區分所有人，自民國94年11月1 日起至95年10月31
    日止，分別擔任該大廈委員會之主任委員、監察委員兼財務
    委員，被告己○○為庚○○之父，主任委員之職務實際上由
    己○○執行，被告丁○○受僱於被告全方衛物業管理有限公
    司（下稱全方衛公司），由全方衛公司指派在系爭大廈擔任
    總幹事，負責收取管理費、製作大廈財務支出明細供區分所
    有人閱覽。詎庚○○、己○○、乙○○、丁○○共謀侵占經
    手之該委員會款項，由己○○代行主任委員職務，並由丁○○違背其應將所收受管理費存入銀行帳戶之職責，直接將收
    受之管理費交己○○，並由己○○偽造等額存入銀行帳戶之
    存款憑條之方式，使其他委員、區分所有人、住戶誤以為該
    款項已存入銀行帳戶，實則由其等予以侵占，自95年3 月14
    日起至95年10月16日止，共19次合計侵占金額新台幣（下同
    ）2,117,589 元，另95年10月丁○○所收取之管理費257,01
    1 元，同前交予己○○，雖尚未偽造存款憑條，但亦共同侵
    占入己，其等另侵占282,527 元，合計共同侵占2,657,127
    元（2,117,589 ＋257, 011＋282,527 ＝2,657, 127），乙○○除其中之最後2 次外，就其餘17次偽造收款存入情形，
    以監察委員兼財務委員或單純監察委員之身分未予制止反核
    章認可，是共同參與部分應扣除該2 次之金額257,987 元（
    84,001＋173,986 ＝257,987） ，乙○○共同參與侵害之金
    額合計2,399,140 元（2,657,127 －257,987 ＝2,399,140
    ），惟因在本院96年度雄簡字第819 號、97年度簡上字第1
    號全方衛公司請求給付95年10月、11月之管理服務費、代墊
    服務人員薪資之請求給付服務費事件，其業已主張以本件可
    請求之金額予以抵銷，經判決就全方衛請求之35萬元准予抵
    銷並確定，則其得依共同侵權行為之法律關係，請求庚○○
    、己○○、丁○○共同賠償之金額為2,307,127 元（2,657,
    127 －350,000 ＝2,307,127） ，請求乙○○應共同賠償2,
    049,140 元（2,399,140 －350,000 ＝2,049,140） ，且依
    僱用人特別侵權行為之法律關係，請求全方衛公司應與丁○○連帶負賠償責任，並依債務不履行之法律關係，請求庚○○、乙○○、全方衛公司賠償，訴請擇一為其有利之判決。
    並聲明：(一)庚○○、己○○、丁○○、全方衛公司應連帶給
    付原告2,307,127 元，乙○○就上開金額其中之2,04 9,140
    元應與庚○○、己○○、丁○○、全方衛公司負連帶給付之
    責，及均自起訴狀繕本送達翌日起至清償日止，按週年利率
    5 ％計算之利息；(二)願供擔保，請准宣告假執行。
三、被告抗辯部分：
  (一)庚○○抗辯：其雖為系爭大廈之區分所有人，但未參與區分
    所有人會議，因其父親己○○欲參與該大廈管理委員選舉，
    同意己○○以其名義參選，但系爭大廈住戶及管理委員會均
    知係由己○○參選及行使主任委員職務，其並未參與該職務
    之行使，亦未參與共同侵占，無庸負賠償責任。並聲明：(1)
    原告之訴駁回；(2)如受不利判決，願供擔保，請免宣告假執
    行。
  (二)己○○已於相當時期受合法之通知，而於言詞辯論期日不到
    場，亦未提出準備書狀爭執。
  (三)丁○○、全方衛公司抗辯：本件侵占原告財物者僅己○○，
    丁○○並未共同參與不法侵占，無庸負損害賠償責任，且丁○○直接受僱於原告，非受僱於全方衛公司，則全方衛公司
    尤無對丁○○之行為負僱用人特別侵權行為連帶賠償責任之
    可言，又全方衛公司之服務範圍不含僱用丁○○為原告工作
    ，亦無須負債務不履行之損害賠償責任，如認丁○○、全方
    衛公司應負損害賠償責任，因原告所屬主任委員、監察委員
    、財務委員之失職，應認原告與有過失，請減輕或免除賠償
    金額。並聲明：(1)原告之訴駁回；(2)如受不利判決，願供擔
    保，請免宣告假執行。
  (四)被告乙○○抗辯：其未參與共同侵占，無須負侵權行為損害
    賠償責任，且其擔任監察委員均依慣例審核，況其係在前任
    委員辭職下暫代兼任財務委員，又無人告知審核管理費收入
    時須核對銀行存摺，其未核對存摺難認有過失，無須負債務
    不履行之損害賠償責任，又95年10月之管理費其並未加以核
    可，尤無過失可言。並聲明：(1)原告之訴駁回；(2)如受不利
    判決，願供擔保，請免宣告假執行。
四、本件兩造之不爭執事項及爭執事項：
  (一)不爭執事項：
    1.庚○○、乙○○為系爭大廈之區分所有人，庚○○擔任該
      大廈管理委員會94年11月1 日起至95年10月31日止之第3
      屆主任委員，事實上由庚○○之父己○○執行主任委員職
      務；乙○○擔任系爭大廈同時期之監察委員，並於財務委
      員辭職後，於95年1 月5 日起暫代兼財務委員；全方衛公
      司自93年5 月1 日系爭大廈管理委員會成立時起至95年11
      月30日止，均與系爭大廈訂立管理服務契約，被告丁○○
      約自94年12月6 日起擔任系爭大廈總幹事，負責收取管理
      費及製作財務收支明細，並有管理委員會名冊、管理服務
      契約書各1 份附卷可稽（詳本院卷第9 頁、第45頁）。
    2.自95年3 月14日起至95年10月16日止，系爭大廈共有19筆
      管理費合計金額2,117,589 元應存入而未存入銀行帳戶，
      並有附表1 份、收款憑單19份、高雄銀行交易查詢清單、
      存款對帳單各1 份附卷可按（詳本院卷第15頁至第43頁、
      第95頁）。
    3.丁○○曾收取系爭大廈95年10月份管理費257,011 元，該
      金額未存入銀行帳戶，並有收款憑單、高雄銀行交易查詢
      清單、存款對帳單各1 份附卷可按（詳本院卷第35頁至第
      44頁、第95頁）。
  (二)爭執事項：
    1.系爭大廈是否被不法侵害及其金額？
    2.因不法侵害應負損害賠償責任者為何人（含丁○○直接受
      僱於系爭大廈，或受僱於全方衛公司而被派駐系爭大廈服
      務）？
    3.庚○○是否應負債務不履行之損害賠償責任？
    4.全方衛公司是否應負債務不履行之損害賠償責任？
    5.乙○○是否應負債務不履行之損害賠償責任？
五、就上開爭執事項本院分述判斷意見如下：
  (一)系爭大廈是否被不法侵害及其金額：
    1.系爭大廈自95年3 月14日起至95年10月16日止，共有19筆
      管理費合計金額2,117,589 元應存入而未存入銀行帳戶，
      且丁○○收取之95年10月份管理費257,011 元，亦未存入
      銀行帳戶業如前述。
    2.上開19份管理費之收款憑單，均有金額相符並蓋有高雄銀
      行收付戳之存入憑條可憑（詳本院卷第16頁至第34頁），
      而該存入憑條所記載之存入時間，及丁○○收取10月份管
      理費之時間，應存入之原告帳戶並無各該存款之存入紀錄
      ，亦有上開高雄銀行交易查詢清單、存款對帳單各1 份附
      卷可按（詳本院卷第35頁至第43頁、第95頁），且上開存
      入憑條之記載文字為己○○所繕寫，業據庚○○結稱在卷
      （詳本院卷第286 頁），並有經庚○○證實為己○○所寫
      自承使用系爭大廈管理費基金之自白書附卷可稽（詳本院
      卷第164 頁），則己○○於上開期間，以偽造高雄銀行收
      付戳，再以之偽造存入憑條之方式，合計侵占經手之管理
      費2,374,600 元（2,117,589 ＋257,011 ＝2,374,60 0）
      之事實，應可認定。
    3.原告就其主張另被侵占282,527 元之情，雖提出系爭大廈
      之財務收支明細表、費用收繳日保表、管理費用分攤收繳
      單、管理費會計聯為證（詳另卷），但並未說明由上開證
      據如何證明有該款項被不法侵占，則自難認己○○另侵占
      該部分款項，故系爭大廈之損害金額為2,374,600 元，原
      告主張被侵害金額為2,657,127元，自有誤解。
  (二)因不法侵害應負損害賠償責任者為何人：
    1.按因故意或過失，不法侵害他人之權利者，負損害賠償責
      任；故意以背於善良風俗之方法，加損害於他人者亦同，
      民法第184 條第1 項定有明文。
    2.如上所述，本件2,374,600 元其中之2,117,589 元係由己○○偽造銀行存款憑條欺騙相關人員而侵占入己，另95年
      10月份管理費257,011 元，丁○○已交付己○○，而己○○未依正常程序存入原告高雄銀行帳戶，自已予以侵占，
      則就上開合計之2,374,600 元，己○○應對原告負不法侵
      害之損害賠償責任甚明。
    3.庚○○辯稱實際欲參選系爭大廈管理委員者為己○○，其
      僅同意己○○以其區分所有人之名義參選，但執行管理委
      員會主任委員者為己○○，其並未參與主任委員職務執行
      之情，為原告所不爭執，且核與丁○○陳稱管理費交付己○○，系爭大廈管理事務聽從己○○指示辦理，（詳本院
      卷第72頁），及己○○偽造上開存入憑條之情相符，並為
      原告所不爭執，則原告顯已認同由己○○擔任實質上之主
      任委員一職，故所辯尚堪信為真實，而原告並未提出或聲
      請調查以證明庚○○與己○○另有犯意聯絡，或分擔不法
      侵害之行為，則主張庚○○應共負侵權行為責任，自有未
      合。
    4.原告主張乙○○擔任系爭大廈管理委員會之監察委員及財
      務委員，未能發覺並制止己○○侵占，反核章認可管理費
      之存入，自有不法侵害其權利。然乙○○執行職務時，確
      有未予核章之情形，為原告所不爭執，足見其已盡審核之
      責，則若因未發覺而無法制止己○○之侵占行為，尚難認
      即屬參與共同侵害，或本身為不法侵害，原告主張乙○○
      不法侵害自有未合。又本件原告之高雄銀行帳戶為兼具活
      期性存款、定期性存款、存單質押擔保放款等功能之綜合
      存款戶，存取及借款一律透過該帳戶處理，借款所須印鑑
      與一般提領活期存款並無不同，此有高雄銀行鼓山分行函
      附卷可稽（詳本院卷第134 頁），則即使己○○欲不法質
      借原告之存款，以平常提領之印鑑辦理即可，並無須辦理
      其他特別之手續，故原告主張乙○○於其他正常提領外，
      另核章使己○○得以質借其存款，亦有不符，況本件之不
      法侵害事實係己○○將管理費予以侵占未存入，並非不法
      提領存款，乙○○尤無參與不法質借之可能。此外原告並
      未提出或聲請調查以證明乙○○另有不法侵害，則主張乙○○應共負損害賠償責任，同有未合。
    5.按稱僱傭者，謂當事人約定，一方於一定或不定之期限內
      為他方服勞務，他方給付報酬之契約，民法第482 條定有
      明文，故受僱人究受僱於何人，應以為何人服勞務，及對
      何人有給付報酬之義務而定。而本件依原告及全方衛公
      司簽訂之管理服務契約書（下稱系爭契約書）第3 條第1
      款雖約定，原告委託全方衛公司就其服務人員為甄選、督
      導、訓練、考核，但(1)依該契約書第6 條另約定，全方衛
      公司對原告服務人員之甄選、考核及與執行合約業務之操
      守和行為負管理責任，且獎懲亦由全方衛公司負責制定，
      原告僅得提出糾舉異議，或於認服務人員不適當或不稱職
      時，得通知全方衛公司予以更換，(2)依該契約書第8 條第
      4 款約定，原告臨時指示服務人員工作之範圍不得逾越契
      約約定，(3)依該契約書第8 條第2 款約定，解除契約起3
      個月內，原告不得留用全方衛公司甄選之服務人員繼續工
      作，(4)依該契約書第5 條第3 款約定，服務人員經手之財
      務，如循全方衛公司之管理模式執行，而有侵占之情形，
      全方衛公司應負賠償責任（詳本院卷第45頁起），由上開
      約定綜合判斷，原告對服務人員不得隨意增加約定以外之
      勞務，且服務人員之獎懲由全方衛公司負責，原告僅得糾
      舉異議要求改善或更換人員，全方衛公司並須對服務人員
      之不法侵害負賠償責任，足認服務人員係為全方衛公司服
      勞務，僅因全方衛公司之指示，派駐在系爭大廈服務。
      依該契約書第4 條第4 至6 款雖約定，原告委全方衛公司
      辦理服務人員之勞工保險、薪資扣繳憑單，且三節獎金、
      薪資、服裝、保險等亦委由全方衛公司辦理，服務人員之
      報酬似由原告直接支付，僅透過全方衛公司辦理上開配合
      事宜，然(1)依該契約書第3 條第2 款約定，服務人員薪資
      係依全方衛公司提供之定型化契約核定，(2)因本件之爭執
      ，原告未發給全方衛公司甄選至系爭大廈服務人員之95年
      10 月 、11月勞務薪資，結果仍由全方衛公司先給付該服
      務人員，後始提起訴訟向原告請求，業經調本院96年度雄
      簡字第819 號卷、97年度簡上字1 號卷審核在案，由上開
      約定及實際支付報酬之情形觀之，薪資結構依全方衛公司
      之既有規劃，且原告未給付薪資時，全方衛公司仍須負責
      給付服務人員薪資，足見有給付服務人員報酬義務者為全
      方衛公司，並非原告，僅依管理服務契約之約定，全方衛
      公司提供在系爭大廈服務者之薪資可向原告請求而已。服
      務人員既為全方衛公司服勞務，而全方衛公司對服務人員
      有給付報酬之義務，則包含丁○○在內之服務人員，均係
      受全方衛公司僱用，僅派遣在系爭大廈服務，非直接受僱
      於系爭大廈甚明。
    6.原告主張丁○○未將擔任系爭大廈總幹事所收受之管理費
      存入銀行帳戶，反將之與存摺直接交付己○○之事實，為
      丁○○所不爭執，然辯稱係受原告所屬主任委員己○○指
      示行事，並無不法。經查，丁○○受僱於全方衛公司而被
      派遣在系爭大廈服務已如前述，丁○○雖非直接受僱於原
      告，但依原告與全方衛公司訂定之系爭契約書第6 條約定
      ，原告對丁○○之服務表現如有不滿，既可向全方衛公司
      提出糾舉異議，甚至要求更換，則在約定之職務範圍內，
      丁○○自須聽從原告之指示，而己○○為原告所屬之主任
      委員，故丁○○依己○○之指示，將收取之管理費及存摺
      直接交付己○○，尚不違常情。而原告亦不否認己○○曾
      指示丁○○交付存摺及將所收取之管理費由其直接存入銀
      行帳戶，則自不得以丁○○將管理費、存摺交付己○○，
      逕認其共同參與不法侵害。至(1)證人蕭佩瑩即本件事發後
      原告所屬之財務委員雖於偵查中證稱略以：丁○○早知己○○未將錢存入等語（詳台灣高雄地方法院檢察署96年度
      他字第703 號卷96年4 月18日訊問筆錄【下稱偵查卷，影
      印卷】），但依蕭佩瑩證述依據之對話錄音譯文（詳偵查
      卷），丁○○僅陳稱因總帳有減少，懷疑己○○存入金額
      較少，非明知侵占，於其他委員有不同指示時，仍執意將
      所收管理費交予己○○，且蕭佩瑩於本院96年度雄簡字第
      819 號案中亦僅證稱認丁○○未盡防患之責，非認丁○○
      與己○○有何勾結（詳該卷【下稱簡易庭卷】第61頁），
      則丁○○將所收取之管理費交原告所屬之主任委員，仍難
      認有所不合；(2)依蕭佩瑩與乙○○之對話錄音譯文（詳偵
      查卷），乙○○雖在對話中陳稱丁○○承認知悉己○○虧
      空之情，然依乙○○於本院96年度雄簡字第819 號案中證
      稱略以：直至檢察官偵查時始知悉管理委員會被侵占的都
      是收入部分等語（詳簡易庭卷第364 頁），故乙○○事前
      如已自丁○○處得知己○○侵占之實情，應無至檢察官偵
      訊時始知悉己○○所侵占者為管理費之可能，足見前對話
      錄音中所謂丁○○知悉虧空一節，至多亦僅係猜測，難認
      丁○○已確知侵占之情，則該對話錄音譯文、乙○○所證
      ，均難為丁○○不法侵害之證明；(3)證人楊崇俊即全方衛
      公司前派駐系爭大廈之總幹事雖證稱略以：擔任系爭大廈
      總幹事期間，收錢、存前、作帳均其自己處理，並自行保
      管存摺，有與丁○○辦理交接，有告知上開流程等語（詳
      簡易庭卷第350 頁起），且證人范政輝即原告前所屬財務
      委員亦證稱略以：擔任財務委員時總幹事姓楊，存摺保管
      在總幹事處，管理費存入作帳後總幹事會出示銀行存摺供
      核對，94年11月楊總幹事辭職後，新總幹事即丁○○上任
      後，說存摺由主任委員己○○保管等語（詳偵查卷96 年4
      月12日訊問筆錄第2 頁、第3 頁），然丁○○既有依管理
      委員會指示之義務，且實際上依該時主任委員己○○之指
      示交付管理費及存摺，即使與前任總幹事作法不同，亦難
      認有違常之處，不得逕認參與不法侵害；(4)原告另主張無
      存摺無法記錄帳務，丁○○既有記帳，不可能均未見存摺
      ，然有無存摺僅與可否核對存入款項有關，尚與可否記錄
      帳務無關，原告上開尚無可採。
    7.丁○○既無不法侵害，原告主張全方衛公司應負僱用人連
      帶賠償之特別侵權行為責任自有不合，至原告提出之庚○○94年度綜合所得稅各類所得資料清單，其上雖有全方衛
      公司該年度給付庚○○5 萬元之記載，然該給付或可顯示
      全方衛公司為爭取為系爭大廈管理服務之機會，曾對庚○○或己○○為致贈，惟依不法分贓均避免曝光之經驗法則
      ，全方衛公司如參與本件不法侵占而受有利益，並無將回
      饋利益向財政機關予以申報之理，故該所得資料亦不得為
      全方衛公司或丁○○應負侵權行為損害賠償責任之證明。
  (三)庚○○是否應負債務不履行之損害賠償責任：
    1.按債務人就其故意或過失之行為，應負責任；過失之責任
      ，依事件之特性而有輕重，如其事件非予債務人以利益者
      ，應從輕酌定，民法第220 條定有明文。而依目前社會之
      常情，擔任公寓大廈管理委員多在盡區分所有人或住戶之
      義務，性質上為無給職，即使有部分報酬，亦屬象徵補貼
      意義，則依上規定所示，對管理委員執行職務所須之注意
      義務，自不得要求與執行一般職務相同。
    2.本件庚○○本人並無擔任管理委員之意願，係因其父己○○欲擔任管理委員，始由己○○以庚○○名義參選已如前
      述，但庚○○既同意己○○以其名義參選，亦不否認嗣後
      被推選為管理委員會之主任委員，則原告主張其與庚○○
      間成立主任委員之委任關係，自無不合。然庚○○所辯主
      任委員職務事實上由己○○執行，為原告及其他被告所不
      爭執，亦堪信為真實，原告所屬各其他管理委員及系爭大
      廈各其他區分所有人、住戶既知實際參選者為己○○，而
      不反對由己○○以庚○○名義參選，並代庚○○行使主任
      委員之職務，則應認原告與庚○○僅成立名義上即形式上
      委任關係，從而因己○○執行職務時所致之不法侵害，自
      不得逕自歸責於庚○○，況原告並未舉證證明庚○○於同
      意由己○○以其名義參選及代行職務之過程，有何具體之
      過失，且依上所示，對庚○○不得要求具備與執行一般職
      務相同之注意義務，則亦不得僅因同意己○○以其名義參
      選，遽認庚○○應負債務不履行之責任。
  (四)全方衛公司是否應負債務不履行之損害賠償責任：
    依系爭契約書附件5 第1 項第5 款、第6 款關於全方衛公司
    應提供出納、會計業務管理及協助催繳管理費之約定，全方
    衛公司依約雖有為原告設立銀行帳戶、製作每月收支明細表
    、催繳管理費之義務，然並未具體約定全方衛公司所提供之
    服務包含將管理費存入銀行及保管銀行存摺（詳本院卷第55
    頁），且依附件1 約定之總幹事工作內容，亦不含將管理費
    存入銀行及保管銀行存摺（詳本院卷第49頁），則丁○○依
    原告所屬主任委員之指示，將所收取之管理費及銀行存摺交
    予己○○，自難認與管理服務契約之約定有何不符，原告據
    此主張全方衛公司契約義務之履行有不完全之處，自有未合
    。至丁○○將存摺交由己○○保管，及將收取之管理費直接
    交付己○○之作業流程，雖與前任總幹事負責保管銀行存摺
    ，並於存入保管費後將存摺提示相關委員審核之作法有所不
    同，然此既非系爭契約書所約定之標準程序，而丁○○係依
    該時主任委員己○○之指示辦理，則自不得因各屆管理委員
    會指示之作法不同，逕認依指示執行之總幹事有何錯誤。
  (五)乙○○是否應負債務不履行之損害賠償責任：
    乙○○辯稱無人告知其接任財務委員前，存摺由總幹事保管
    ，可向總幹事要求查核存摺之事實，經核與證人范正輝證稱
    辭掉財務委員職務後，即不再介入原告委員會之情相符（詳
    偵查卷96年4 月12日訊問筆錄第3 頁），堪信為真實，乙○○既於審核丁○○收取之管理費金額與存入憑條金額相符後
    ，始蓋章同意核備，已盡形式審查之能事，尚不得以其未能
    查知偽造，或未與存摺比對，逕謂執行財務委員、監察委員
    職務有何失職，況對管理委員執行職務所須之注意義務不得
    要求與執行一般職務相同已如前述，故而原告主張乙○○應
    負債務不履行損害賠償責任，亦無可採。
六、綜上所述，本件僅己○○應對原告負侵權行為損害賠償責任
    ，其他被告均無須負侵權行為或債務不履行之損害賠償責任
    ，而己○○原應負之賠償金額為2,374,600 元（原告誤為2,
    657,127 元已如前述），扣除依原告主張已於本院96年度雄
    簡字第819 號給付服務費事件抵銷受償而減縮請求之35萬元
    後（原告於全方衛公司訴請給付95年10月、11月之管理服務
    費、代墊服務人員薪資之訴訟，曾主張以本件可得請求賠償
    之金額予以抵銷，經本院96年度雄簡字第819 號給付服務費
    事件認定全方衛公司請求之35萬元債權，業因原告以本案之
    債權抵銷而消滅，因而為駁回全方衛公司之訴之判決，經全
    方衛公司提起上訴，並由本院以97年度簡上字第1 號判決駁
    回全方衛公司之上訴而確定，業經本院調閱上開卷宗審核無
    訛），原告訴請己○○給付2,024,60 0元（2,374,600 －
    350,000 ＝2,024,600） 及自起訴狀繕本送達翌日即96年7
    月18日起至清償日止，按週年利率5 ％計算之法定遲延利息
    ，依法即無不合，應予准許，對其他被告之請求及對己○○
    超過該範圍之請求，尚無理由，應予駁回。原告陳明願供擔
    保聲請宣告假執行，經核勝訴部分尚無不合，爰酌定相當擔
    保金額宣告之，敗訴部分假執行之聲請即失所依據，自應併
    予駁回。
七、本件事證已臻明確，原告其他主張、陳述並所提之證據，經
    審酌後，認均與本件之判決結果無影響，且全方衛公司、丁○○、乙○○既無須負損害賠償責任，所辯原告是否與有過
    失，亦無判斷之必要，爰不一一論述，併予敘明。
八、據上論結，本件原告之訴為一部有理由，一部無理由，依民
    事訴訟法第385 條第1 項前段、第79條、第85條第1 項但書
    、第390條第2項，判決如主文。
中    華    民    國    97    年    5     月    2     日
                  民事第三庭審判長法  官  陳嘉惠
                                  法  官  謝梨敏
                                  法  官  鄭峻明
正本係照原本作成。
如不服本判決，應於送達後20日內，向本院提出上訴狀並表明上
訴理由，如於本判決送達前提起上訴者，應於判決送達後10日內
補提上訴理由書（須附繕本）。
中    華    民    國    97    年    5     月    2     日
                                書記官  莊豐源


司法院資訊處製作；財團法人民間司法改革基金會備份。
